【裁判字號】    92,親,56
【裁判日期】    921231
【裁判案由】    否認親子之訴
【裁判全文】
臺灣嘉義地方法院民事判決  九十二年度親字第五六號
    原      告    甲○○
    被      告    乙○○
    兼法定代理人  丙○○
右當事人間請求否認子女之訴事件，本院於民國九十二年十二月十八日言詞辯論終結
，判決如左：
    主      文
確認被告乙○○非原告與被告丙○○之婚生子。
訴訟費用由被告負擔。
    事      實
甲、原告方面：
  一、聲明：如主文第一項所示。
  二、陳述：原告與被告丙○○於民國八十五年一月五日結婚，現婚姻關係尚存續中
      ，原告前因犯竊盜罪，自九十一年七月八日至九十二年十月五日在台灣嘉義監
      獄鹿草分監服刑，原告在監期間，被告丙○○於九十二年九月四日生育一子即
      被告乙○○，被告乙○○受婚生推定為原告與被告丙○○之婚生子，然被告乙
      ○○並非被告丙○○自原告受胎。
  三、證據：提出戶籍謄本一份。
乙、被告方面：
  一、聲明：同意原告之請求。
  二、陳述：被告乙○○確非被告丙○○自原告受胎。
丙、本院依職權查閱原告在監在押資料表。
    理      由
一、原告主張：原告與被告丙○○於八十五年一月五日結婚，現婚姻關係尚存續中，
    原告因犯竊盜罪，自九十一年七月八日至九十二年十月五日在台灣嘉義監獄鹿草
    分監服刑，原告在監期間，被告丙○○於九十二年九月四日生育一子即被告乙○
    ○，被告乙○○受婚生推定為原告與被告丙○○之婚生子，然被告乙○○並非被
    告丙○○自原告受胎等情，爰訴請確認被告乙○○非原告與被告丙○○之婚生子
    。
二、被告則同意原告之請求。
三、原告主張之事實，業據提出戶籍謄本一份為證，且為被告所是認。又原告自九十
    一年七月八日至九十二年十月五日在台灣嘉義監獄鹿草分監服刑，有臺灣嘉義地
    方法院法務部在監在押資料表一份在卷足憑，被告乙○○係於九十二年九月四日
    出生，上開期間原告尚在監服刑中，被告丙○○自不可能與原告發生性關係，而
    產下被告乙○○，自堪信原告主張為真實。
四、按民法第一千零六十三條第一項推定之婚生子女，如夫妻之一方能證明妻非自夫
    受胎者，得於知悉子女出生之日起，一年內提起否認之訴，同條第二項定有明文
    。查被告丙○○受胎生下被告乙○○，既係在其與原告婚姻關係存續中，則依法
    自應推定被告乙○○為原告與被告丙○○之婚生子，然被告乙○○並非被告丙○
    ○自原告受胎。準此，原告於知悉被告乙○○出生之日起一年內提起本件訴訟，
    於法洵屬有據，應予准許。
五、據上論結，本件原告之訴為有理由，依民事訴訟法第八十五條第一項前段、第七
    十八條判決如主文。
中      華      民      國    九十二    年     十二     月    三十一    日
~B臺灣嘉義地方法院家事法庭
~B    法  官  蔡廷宜
右為正本係照原本作成
如對本判決上訴須於判決送達後廿日內向本院提出上訴狀
~B    書記官  彭帥雄


司法院資訊處製作；財團法人民間司法改革基金會備份。
